【裁判字號】    98,訴,120
【裁判日期】    980226
【裁判案由】    損害賠償
【裁判全文】
臺灣臺中地方法院民事裁定  98年度訴字第120號
原      告  甲○○
            張順豪原名張順洞.
            丁○○
            丙○○
            戊○○○
被      告  乙○○
上當事人間因被告乙○○背信之刑事案件（97年度易緝字第308
號），原告附帶提起民事訴訟請求損害賠償，經本院刑事庭裁定
移送而來（97年度附民緝字第17號），本院裁定如下：
    主    文
原告之訴及假執行之聲請均駁回。
    理    由
一、按除別有規定外，確定之終局判決就經裁判之訴訟標的，有
    既判力，民事訴訟法第400 條第1 項定有明文。次按訴訟標
    的為確定判決之效力所及者，法院應以裁定駁回之，民事訴
    訟法第249條第1 項第7 款定有明文。
二、原告起訴主張略以：被告及楊文彥於民國82年4 、5 月間，
    向原告5 人諉稱：上元工業有限公司及竣宏砂石企業股份有
    限公司 (下稱上元、竣宏公司）二家公司之砂石業務獲利甚
    豐，可以每股新臺幣 (下同)160 萬 元之價格參與投資、機
    會難得等語，極力勸說原告等人成為上元公司及竣宏公司股
    東，原告甲○○、張順豪、丁○○遂各出資80萬元，戊○○○出資240 萬元，丙○○出資160 萬元，被告等收受前開資
    金後，竟僅將原告等人登記為上元公司股東，且所登記之股
    東出資額亦與出資金額不符，至於竣宏公司部分則未將原告
    列名於股東名冊。嗣因上元、竣宏公司不善，被告共同意圖
    為自己不法之利益，將二家公司以600 萬元之價格出售予被
    告乙○○之債權人王銘哲，且僅收130 萬，餘470 萬元價款
    任由王銘哲主張抵銷，更未將所收取款項分配予原告，致生
    損害於原告等人，為此依民法第184 條、第179 條、第544
    條等規定提起訴訟，請求被告應連帶給付原告甲○○、張順
    豪、丁○○各80萬元、原告戊○○○240 萬元、原告丙○○
    160 萬元，暨上開請求金額均自起訴狀繕本送達之翌日起至
    清償日止，按年息百分之5計 算之利息。訴訟費用由被告負
    擔。並聲明願供擔保，請准宣告假執行。
三、查原告前於訴外人楊文彥被訴背信等案件之刑事第二審（台
    灣高等法院台中分院93年度上易字第926 號），以本件被告
    及楊文彥為共同被告，就本件訴訟所主張之同一原因事實，
    提起刑事附帶民事訴訟（同院93年度附民字第258 號），經
    移送民事庭（同院94年度重訴字第1 號），業已判決確定，
    有被告提出之民事判決影本1 件為憑，並經本院職權調閱上
    開民事卷宗查閱屬實。本件訴訟標的，即為前開確定判決之
    既判力所及，依首揭規定，本件應由本院以裁定駁回之。
四、原告提起刑事附帶民事訴訟，依刑事訴訟法第504 條第2項
    規定免繳納裁判費，本院刑事庭移送後亦無發生其他訴訟費
    用，故無訴訟費用負擔問題，併予敘明。
中    華    民    國    98    年    2    月    26    日
                  民事第三庭    法  官  林慧貞
正本係照原本作成。
如不服本裁定應於送達後10日內向本院提出抗告狀，並繳納抗告
費新臺幣1000元。
中    華    民    國    98    年    2    月    26    日
                                書記官


司法院資訊處製作；財團法人民間司法改革基金會備份。
